臺灣彰化地方法院刑事判決
110年度易字第459號
公  訴  人  臺灣彰化地方檢察署檢察官 
被      告  楊秋冬



上列被告因妨害公務案件，經檢察官提起公訴（110年度偵字第2
778號），本院判決如下：
    主  文
楊秋冬犯妨害公務執行罪，累犯，處有期徒刑參月，如易科罰金
，以新臺幣壹仟元折算壹日。
    犯罪事實
一、楊秋冬於民國於110年1月13日17時20分許，駕駛車牌號碼00
    0-0000號自小客車（下稱系爭車輛），行經彰化縣○○鎮○○路
    00號前，為執行巡邏交通稽查勤務之彰化縣警察局鹿港分局
    和興派出所警員楊庭瑜發現系爭車輛車牌已逾檢遭註銷，遂
    鳴笛要求楊秋冬停車受檢，並依規定製作舉發違反道路交通
    管理事件通知單及執行扣繳系爭車輛車牌的程序，楊秋冬在
    場央求楊庭瑜不要扣繳車牌遭拒，心生不滿，明知楊庭瑜係
    依法執行職務之警員，竟基於妨害公務執行之犯意，於同日
    17時29分許，趁楊庭瑜還在系爭車輛後方開單及準備執行扣
    繳系爭車輛車牌之程序時，迅速返回系爭車輛駕駛座內，欲
    駕車離開現場，於駕駛座車門尚未關閉時，楊庭瑜見狀隨即
    到駕駛座旁制止楊秋冬，楊秋冬推開楊庭瑜，並重踩油門強
    行駛離，系爭車輛B柱因此撞到楊庭瑜的膝蓋，致楊庭瑜受
    有左膝挫傷合併擦傷之傷害（傷害部分未據告訴），以此方
    式施強暴於依法執行職務之警員。
二、案經彰化縣警察局鹿港分局報告臺灣彰化地方檢察署檢察官
    偵查起訴。
    理  由
一、本判決所引用被告以外之人於審判外之言詞或書面陳述，而
    不符合刑事訴訟法第159條之1至第159條之4之規定者，檢察
    官、被告楊秋冬均已明示同意作為證據（本院卷第76頁），
    本院審酌各該證據製作時之情況，並無違法不當之情事，以
    之作為證據應屬適當，依刑事訴訟法第159條之5第1項之規
    定，認具有證據能力。
二、上揭犯罪事實，業據被告坦承不諱，且經證人即警員楊庭瑜
    於偵查中證述明確，並有警員楊庭瑜出具之職務報告書、彰
    化基督教醫療財團法人鹿港基督教醫院診斷書各1 份、警員
    密錄器影片翻拍照片10張、彰化縣○○○○○○○道路○○○○○○○○○0○
    ○○○號碼000-0000號自用小客車之車輛詳細資料報表1紙（偵
    卷第25至27頁、第33至45頁、第51頁）及本院當庭勘驗警員
    密錄器畫面檔案之勘驗筆錄及擷取畫面列印相片（本院卷第
    77至78頁、第85至97頁）在卷可稽，足認被告自白與事實相
    符，堪可採信。本件事證明確，被告犯行堪以認定，應依法
    論科。
三、被告行為後，刑法第135條第1項已於110年1月20日修正公布
    ，並自同年1月22日生效施行，修正前刑法第135條第1項規
    定：「對於公務員依法執行職務時，施強暴脅迫者，處三年
    以下有期徒刑、拘役或九千元以下罰金。」；修正後則規定
    ：「對於公務員依法執行職務時，施強暴脅迫者，處三年以
    下有期徒刑、拘役或三十萬元以下罰金。」該條文修正後，
    罰金部分之法定刑由新臺幣（下同）9千元以下罰金，提高
    為30萬元以下罰金，比較結果，以修正前之規定較有利於被
    告，依刑法第2條第1項前段規定，應適用被告行為時即修正
    前刑法第135條第1項之規定論處。是核被告所為，係犯修正
    前刑法第135條第1項之妨害公務執行罪。被告前因竊佔、妨
    害公務等案件，經本院以107年度簡字第1643號判處有期徒
    刑3月、以107年度簡字第1779號判處有期徒刑3月確定，上
    開罪刑經定應執行刑為有期徒刑5月，於108年3月25日易科
    罰金執行完畢，有卷附臺灣高等法院被告前案紀錄表可按，
    其受有期徒刑之執行完畢，5年以內故意再犯有期徒刑以上
    之罪，符合刑法第47條第1項累犯所定之要件，且依大法官
    釋字第775號解釋意旨，審酌本案被告犯罪情節，並無因適
    用刑法第47條第1項規定加重最低本刑致無法處以最低法定
    本刑，而使其所受刑罰超過所應負擔罪責之罪刑不相當情形
    ，是仍應依刑法第47條第1項之規定，加重其刑。爰以行為
    人之責任為基礎，審酌被告於警員依法執行勤務時，對警員
    施以強暴行為，損害公務員執法尊嚴，妨礙公務執行，並造
    成警員楊庭瑜受有上開傷害，所為藐視公權力，及其犯罪之
    動機、目的、手段、被告智識程度為國小肄業、職業為臨時
    工等一切情狀，量處如主文所示之刑，並諭知易科罰金之折
    算標準。
據上論斷，應依刑事訴訟法第299條第1項前段，刑法第2條第1項
前段、第47條第1項、第41條第1項前段、修正前刑法第135條第1
項、刑法施行法第1條之1第1項，判決如主文。
本案經檢察官余建國提起公訴，檢察官陳昭蓉到庭執行職務。
中　　華　　民　　國　　110 　年　　9 　　月　　2 　　日
                  刑事第七庭    法  官  王素珍
以上正本證明與原本無異。
如不服本判決應於收受判決後20日內向本院提出上訴書狀，並應
敘述具體理由。其未敘述上訴理由者，應於上訴期間屆滿後20日
內向本院補提理由書（均須按他造當事人之人數附繕本）「切勿
逕送上級法院」。
告訴人或被害人對於判決如有不服具備理由請求檢察官上訴者，
其上訴期間之計算係以檢察官收受判決正本之日期為準。
中　　華　　民　　國　　110 　年　　9 　　月　　2 　　日
                                書記官  楊筱惠
附錄本案論罪科刑法條：
修正前刑法第135條第1項
對於公務員依法執行職務時，施強暴脅迫者，處3年以下有期徒
刑、拘役或9千元以下罰金。